【裁判字號】    98,裁,2166
【裁判日期】    980910
【裁判案由】    政府採購法
【裁判全文】
最  高  行  政  法  院  裁  定
                                      98年度裁字第2166號
上  訴  人  新普力有限公司
代  表  人  甲○○
被 上訴 人  臺灣電力股份有限公司臺中供電區營運處
代  表  人  乙○
上列當事人間政府採購法事件，上訴人對於中華民國98年6月1日
臺中高等行政法院97年度訴字第436號判決，提起上訴，本院裁
定如下：
    主  文
上訴駁回。
上訴審訴訟費用由上訴人負擔。
    理  由
一、按對於高等行政法院判決之上訴，非以其違背法令為理由，
    不得為之，行政訴訟法第242條定有明文。依同法第243條第
    1項規定，判決不適用法規或適用不當者，為違背法令；而
    判決有同條第2項所列各款情形之一者，為當然違背法令。
    是當事人對於高等行政法院判決上訴，如依行政訴訟法第24
    3條第1項規定，以高等行政法院判決有不適用法規或適用不
    當為理由時，其上訴狀或理由書應有具體之指摘，並揭示該
    法規之條項或其內容；若係成文法以外之法則，應揭示該法
    則之旨趣；倘為司法院解釋或本院之判例，則應揭示該判解
    之字號或其內容。如以行政訴訟法第243條第2項所列各款情
    形為理由時，其上訴狀或理由書，應揭示合於該條項各款之
    事實。上訴狀或理由書如未依此項方法表明，或其所表明者
    與上開法條規定不合時，即難認為已對高等行政法院判決之
    違背法令有具體之指摘，其上訴自難認為合法。
二、緣上訴人參與被上訴人辦理「矽油膏等乙批」採購案，因不
    服被上訴人民國（下同）96年11月6日台供字第0961000161
    1號函通知將依政府採購法第101條第1項第12款規定刊登政
    府採購公報，提出異議未獲變更，提起申訴亦遭行政院公共
    工程委員會（以下簡稱工程會）駁回，遂提起行政訴訟，經
    臺中高等行政法院97年度訴字第436號判決駁回。上訴人對
    之提起上訴，主張：被上訴人所指上訴人交付之矽油膏經垂
    流試驗有剝離現象，判定上訴人所交貨品不合格予以退貨，
    然矽油膏經垂流試驗有剝離現象並非此次採購契約與圖說所
    規範之項目，原判決未適用政府採購法第72條第1項規定被
    上訴人應通知限期改善、退貨等，被上訴人之判定於法不符
    ，有判決不適用法規或適用不當之違背法令等語，雖以該判
    決違背法令為由，惟核其上訴理由，係就原審取捨證據、認
    定事實之職權行使，指摘其為不當，並就原審已論斷者，泛
    言未論斷，或就原審所為論斷，泛言其論斷矛盾，而非具體
    表明合於不適用法規、適用法規不當、或行政訴訟法第243
    條第2項所列各款之情形，難認對該判決之如何違背法令已
    有具體之指摘。依首開規定及說明，應認其上訴為不合法。
    至於上訴人雖於上訴意旨提及原判決未適用政府採購法第72
    條第1項規定退貨云云，惟查，原判決已詳細說明：被上訴
    人以上訴人所提供系爭第1批（12,000公斤）矽油膏存有欠
    缺通常效用或契約預定效用瑕疵，經被上訴人催告補正、換
    貨，上訴人均未遵予辦理。則被上訴人依據採購契約條款11
    .4.6（2）與14.1.1（9）（11）之規定，暨民法第359條、
    第227條第1項規定準用給付遲延（民法第229條、第254條）
    規定，解除與上訴人間第1批矽油膏買賣契約，洵屬有據等
    事項，僅未提及上開法條而已，附此敘明。
三、據上論結，本件上訴為不合法。依行政訴訟法第249條第1項
    前段、第104條、民事訴訟法第95條、第78條，裁定如主文
    。
中    華    民    國    98    年    9     月    10    日
                    最高行政法院第四庭
                        審判長法官  劉  鑫  楨
                              法官  吳  東  都
                              法官  劉  介  中
                              法官  曹  瑞  卿
                              法官  陳  鴻  斌
以  上  正  本  證  明  與  原  本  無  異
中    華    民    國    98    年    9     月    10    日
                              書記官  張  雅  琴


司法院資訊處製作；財團法人民間司法改革基金會備份。
